臺灣高等法院高雄分院刑事裁定　　　　　　　　 九十三年度交抗字第八八號
　　抗　告　人
　　即受處分人　甲○○
　　法定代理人　蘇月德
右抗告人因違反道路交通管理處罰條例案件，不服台灣高雄地方法院中華民國九十三
年七月二十七日裁定（九十三年度交聲字第三二九號），提起抗告，本院裁定如左：
    主  文
抗告駁回。
    理  由
一、抗告意旨略以：舉發機關並未提出照片以資證明抗告人確有闖紅燈，警員單憑目
    視是否可靠，容有可議；而舉發通知單及裁決書所記載之闖紅燈地點，與警員童
    有為、替代役男許申道所述證詞不符，上述二人所供亦有矛盾；而原裁定所謂公
    務員基於職務上權力為公法上行為，具有公信力之原則，當可被推定為真正，其
    據以依法處分之事實認定亦為正確無誤云云，但執勤警員本於維護交通秩序之職
    責，所為舉發雖應受到合理正確之推定，也不該無限上綱其公信力。否則顯與法
    律所定如不服裁決得向法院提出異議之意旨相左，致申訴異議之機制形同虛設，
    請撤銷原裁定並准予免罰之處分等語。
二、按汽機車駕駛人，行經有燈光號誌管制之交岔路闖紅燈者，處新台幣一千八百元
    以上五千四百元以下罰鍰，並記違規點數三點，道路交通管理處罰條例第五十三
    條、第六十三條第一項第三款定有明文。經查，本件抗告人騎乘車號ＫＣＤ─六
    ○七號重型機車，於九十二年十一月三十日上午十時五十分許，沿高雄市○○路
    由南向北行駛，行經凱旋路與育樂路口時，凱旋路南北方向之紅燈號誌已亮，其
    未依規定減速停車，反而超越停止線闖紅燈進入路口，適經高雄市政府警察局交
    通大隊第六分隊警員童有為發覺，乃於凱旋路與賢明路口攔停舉發，抗告人並當
    場簽收舉發通知單等情，已據證人即舉發員警童有為、替代役男許申道於原審到
    庭作證明確，均以具結擔保其證述之真實性。再參以證人許申道所稱「當時開單
    之機車騎士很年輕，可能還是學生之人」等語，而抗告人係七十四年四月三十日
    出生，年僅十九歲，與證人所描述之年齡相符，應無誤認之情形。再者，抗告人
    與童有為、許申道均素不相識，事前無何仇怨糾葛，舉發當時亦無口角衝突，其
    二人應無挾怨報復或甘冒偽證罪之風險，而為捏造舉發或虛偽陳述之理。申言之
    ，童有為及許申道乃為原處分機關所認定抗告人所騎用機車有闖紅燈行為之證人
    ，其到庭以言詞供述本件待證事實，原審及本院自可參酌其證詞認定抗告人確有
    超速違規之行為，所證並無任何矛盾之處，且無任何事證足認上開證詞係屬虛偽
    ，亦無此等證述有不可採之品格證據存在，法院自得採信渠等之證詞。抗告意旨
    以未有照片佐證即不足以證明云云，尚非可採。
三、至於抗告意旨所指原裁定理由敘及交通警員舉發民眾違規，係依法行使公權力行
    為，基於公信力原則，當可被推定為真正，其據以依法處分之事實認定亦為正確
    無誤，並不合理等語。查我國早期行政法學沿用日本行政法所謂「公定力」之概
    念，即行政機關本於職權作成之行政處分，原則上均受合法之推定。然基於法治
    國原則，行政處分係行政機關行使公權力所為之規制，往昔所謂合法推定之以權
    威作為行政處分合法性之見解，並不符合法治國之憲法精神，否則未依法行政之
    違法行政處分，應經由「確認」其違法性而喪失合法推定，而非予以「撤銷」或
    「宣告無效」。原裁定援用不符時代潮流之概念，並將此概念與證據法則混為一
    談，尚有未當。惟此處理由上之瑕疵，不影響本件處分之認定。此外，本件舉發
    交通警員童有為，將抗告人實際違規地點凱旋路與育樂路口，於舉發通知單上載
    以其攔停之凱旋路與賢明路口，對違規與攔停地點之不同未加區辨，且違規時間
    係十時五十分，又誤載為十時五十八分，均有疏誤，致無法獲得抗告人正當合理
    之信賴，亦非無由。然綜上所述，原審裁定已詳為說明並認定抗告人闖越紅燈之
    理由，而駁回抗告人之異議，經核並無不當，抗告意旨否認違規或懷疑誤判，並
    無理由，應予駁回。
四、應依道路交通案件處理辦法第二十六條、刑事訴訟法第四百十二條，裁定如主文
    。
中      華      民      國    九十三    年      十一    月      十      日
                              臺灣高等法院高雄分院刑事第三庭
                                  審判長法官  周賢銳
                                        法官  謝宏宗
                                        法官  黃建榮
右正本證明與原本無異。
不得再抗告。
                                  法院書記官  鄭翠芬
中      華      民      國    九十三    年      十一    月      十      日
